臺灣高等法院刑事判決　　　　　　　　　　　　　　九十三年度上易字第七七四號
　　上　訴　人　台灣新竹地方法院檢察署檢察官
　　被　　　告　甲○○
右上訴人因被告詐欺案件，不服臺灣新竹地方法院九十三年度易字第三九號，中華民
國九十三年三月三十一日第一審判決（起訴案號：臺灣新竹地方法院檢察署九十二年
度偵字第五九八一號），提起上訴，本院判決如左：
    主  文
原判決撤銷。
甲○○連續意圖為自己不法之所有，以詐術使人將本人之物交付，累犯，處有期徒刑
捌月。
    事  實
一、甲○○前曾因竊盜案件，經臺灣新竹地方法院於民國（下同）八十四年八月二日
    以八十四年度訴字第五○五號判決，判處有期徒刑十月，緩刑四年確定；復因竊
    盜案件，經同法院於八十六年一月二十日以八十六年度易字第十五號判決，處有
    期徒刑四月確定；前開八十四年度訴字第五○五號判決所判處有期徒刑十月，宣
    告之緩刑四年並因之經裁定撤銷；該二罪所處徒刑接續執行，而於八十七年五月
    二十日縮短刑期執行完畢。又因詐欺案件，經本院於八十九年一月二十六日以八
    十八年度上易字第二八九九號判決，判處有期徒刑三年六月確定，並於九十一年
    二月二十七日縮短刑期假釋出監付保護管束，至九十二年一月二十九日保護管束
    期滿執行完畢。詎仍不知悛悔，竟因無業缺錢花用，復意圖為自己不法之所有，
    並基於概括之犯意，自九十二年五月五日起至同年五月八日止，先後在附表所示
    之地點，連續向附表所示之丙○○、己○○、乙○○、庚○○、戊○○及丁○○
    等人佯稱：可以代為介紹友德建設公司每小時工資新臺幣（下同）一千元之夜間
    守衛工作等語，致丙○○、己○○、乙○○、庚○○、戊○○及丁○○等人均信
    以為真，認為待遇頗佳而陷於錯誤，分別交付詳如附表所得金額欄之五百元至三
    千五百元不等之費用予甲○○（各次之行為時間、地點、被害人，及詐欺取得之
    金額均詳如附表所示）；甲○○乃因之詐得合計一萬二千元之款項。迄九十二年
    五月九日，約定開始上班時間屆至，甲○○卻避不見面，曾秀娘等六人始悉受騙
    。
二、案經丙○○、己○○、乙○○、庚○○、戊○○及丁○○訴由新竹市警察局移送
    臺灣新竹地方法院檢察署檢察官偵查起訴。
    理  由
一、被告甲○○在本院審理中，經合法傳喚，無正當理由未於審判期日到庭，亦未提
    出書狀為任何之陳述；惟據其在原法院審理中之陳述，對於右揭連續詐欺之事實
    則均坦承不諱（見原審卷第三十六頁、第四十三頁），核與被害人即告訴人己○○、乙○○於警詢中，被害人即告訴人丙○○、庚○○、戊○○、丁○○於檢察
    官偵查中指訴之情節相符；並有公司名稱查詢資料二份在卷可稽，得徵確無友德
    建設公司或友德建設股份有限公司之存在。次查，被害人己○○、乙○○於警詢
    中所為之指述，被害人即告訴人丙○○、庚○○、戊○○、丁○○於檢察官偵查
    中所為之指訴，雖均屬被告以外之人在審判外之言詞陳述；然被告於凡法院之審
    判期日，經原法院調查證據提示該等被害人之指述時，均表示無意見，而未於言
    詞辯論終結前聲明異議，依刑事訴訟法第一百五十九條之五之規定，自得為證據
    （見原審卷第四十四頁、第四十五頁）。被告前開自白，核與事實相符，自屬可
    信。本件事證明確，被告犯行堪以認定，應依法論科。
二、核被告甲○○所為，係犯刑法第三百三十九條第一項之詐欺取財罪。被告先後多
    次詐欺犯行，時間緊接，手法相同，所犯又係犯罪構成要件相同之罪名，顯係基
    於概括犯意反覆為之，應依連續犯之規定論以一罪，並依法加重其刑。再查，被
    告甲○○前曾因竊盜案件，經臺灣新竹地方法院於八十四年八月二日以八十四年
    度訴字第五○五號判決，判處有期徒刑十月，緩刑四年確定；復因竊盜案件，經
    同法院於八十六年一月二十日以八十六年度易字第十五號判決，處有期徒刑四月
    確定；前開八十四年度訴字第五○五號判決所判處有期徒刑十月，宣告之緩刑四
    年並因之經裁定撤銷；該二罪所處徒刑接續執行，而於八十七年五月二十日縮短
    刑期執行完畢。又因詐欺案件，經本院於八十九年一月二十六日以八十八年度上
    易字第二八九九號判決，判處有期徒刑三年六月確定，並於九十一年二月二十七
    日縮短刑期假釋出監付保護管束，至九十二年一月二十九日保護管束期滿執行完
    畢，有本院被告全國前案紀錄表乙份存卷可按，其受有期徒刑之執行完畢後五年
    以內再犯本件有期徒刑以上之罪，係屬累犯，應依法遞予加重其刑。
三、原審據以論罪科刑，固非無見。惟查，被告向丙○○、己○○、乙○○、庚○○
    、戊○○、丁○○等人詐欺所得之金額雖僅五百元至三千五百元不等，然被害人
    等多為年邁或行動不便之社會弱勢族群，復因無固定工作財務本已極為窘困，渠
    等被詐騙之金額，對他人而言或許僅為戔戔之數，然對該等被害人卻係可供存活
    多日之生活資金，被告之詐欺行為對渠等已然造成重大之經濟戕害，犯罪後又始
    終未曾為任何之賠償，惡性不可謂非重大；原審僅判處有期徒刑五月，而得易科
    罰金，自嫌輕縱。公訴人之上訴意旨執以指摘原判決不當，為有理由，應由本院
    將原判決撤銷改判。爰審酌被告已有多次犯罪前科，素行不佳，其犯罪之動機在
    謀取不法財物，犯罪之次數，詐欺行為對被害人已然造成重大之經濟戕害，犯罪
    後又始終未曾為任何之賠償等一切情狀，量處如主文所示之刑。又，檢察官起訴
    雖求處判決有期徒刑五年；然被告被告行為後已坦承認罪，態度尚佳；本院因認
    判處有期徒刑八月已為適當，併此敘明。
四、被告甲○○經本院合法傳喚，無正當理由未於審判期日到庭，爰部待其陳述逕行
    判決。
據上論斷，應依刑事訴訟法第三百七十一條、第三百六十九條第一項前段、第三百六
十四條、第二百九十九條第一項前段，刑法第五十六條、第三百三十九條第一項、第
四十七條，罰金罰鍰提高標準條例第一條前段，判決如主文。
本案經檢察官田炳麟到庭執行職務。
中　　　華　　　民　　　國　　九十三　　年　　　六　　　月　　 十七 　　日
                              臺灣高等法院刑事第十二庭
                                  審判長法  官   劉  景  星
                                        法  官   陳  志  洋
                                        法  官   陳  博  志
右正本證明與原本無異。
不得上訴。
                                        書記官   陳  嘉  文
中　　　華　　　民　　　國　　九十三　　年　　　六　　　月　　 十八 　　日
附錄：本案論罪科刑法條全文
刑法第三百三十九條第一項
意圖為自己或第三人不法之所有，以詐術使人將本人或第三人之物交付者，處五年以
下有期徒刑、拘役或科或併科一千元以下罰金。
附表：
┌──┬────────┬─────────┬────┬────────┐
│編號│時間            │地點              │被害人  │所得金額        │
├──┼────────┼─────────┼────┼────────┤
│一  │九十二年五月五日│新竹市○○路○○路│丙○○  │三千五百元      │
│    │十二時許        │口屈臣氏商店門口  │        │                │
├──┼────────┼─────────┼────┼────────┤
│二  │九十二年五月五日│新竹市○○路○○路│己○○  │五百元          │
│    │十二時許        │口屈臣氏商店門口  │        │                │
├──┼────────┼─────────┼────┼────────┤
│三  │九十二年五月六日│新竹市○○路○○路│乙○○  │一千五百元      │
│    │十時許          │口屈臣氏商店門口  │        │                │
├──┼────────┼─────────┼────┼────────┤
│四  │九十二年五月六日│新竹市○○路○○路│庚○○  │三千五百元      │
│    │十時許          │口屈臣氏商店門口  │        │                │                                                          ───────
├──┼────────┼─────────┼────┼────────┤
│五  │九十二年五月六日│新竹市○○路○○路│戊○○  │一千五百元      │
│    │十二時許        │口肯德基炸雞店走廊│        │                │
├──┼────────┼─────────┼────┼────────┤
│六  │九十二年五月八日│新竹市○○路七八０│丁○○  │一千五百元      │
│    │十二時許        │巷十三弄十六號    │        │                │
└──┴────────┴─────────┴────┴────────┘
